【裁判字號】    90,交上易,567
【裁判日期】    900403
【裁判案由】    公共危險
【裁判全文】
臺灣高等法院臺中分院刑事判決                    九十年度交上易字第五六七號
    上  訴  人
    即  被  告  丙○○
右上訴人因公共危險案件，不服臺灣臺中地方法院八十九年度交訴字第一九八號中華
民國九十年一月十八日第一審判決（起訴案號：臺灣臺中地方法院檢察署八十九年度
偵字第一八五八一號），提起上訴，本院判決如左：
      主    文
上訴駁回。
丙○○緩刑參年。
      事    實
一、丙○○原為新金馬計程汽車行之司機，於已未從事駕駛業務期間，明知駕駛人飲
    用酒類至特定程度之後，將不能安全駕駛動力交通工具，竟於民國（下同）八十
    九年十一月十五日二十時許，在台中縣梧棲鎮附近飲用貴州醇酒半瓶之後，已達
    迷醉狀態其注意力已無法集中，不能安全駕駛動力交通工具汽車，其應注意飲酒
    後其吐氣所含酒精成份超過每公升○‧二五毫克以上者，不得駕車，仍駕駛未掛
    車牌且已註銷車籍之車號Ｕ７─０２６號營業小客車，沿台中縣沙鹿鎮○○街由
    北往南方向行駛，迄於同日二十二時五十分許，行經台中縣沙鹿鎮鎮○路○○○
    路口時，本應注意汽車行駛時，駕駛人應注意車前狀況，並隨時採取必要之安全
    措施，且依當時情形並非不能注意，仍疏於注意往前直行，因剎避不及自後方撞
    上行人甲○○，甲○○因而受有頸部挫傷及腰部挫傷之輕傷害。肇事後丙○○因
    已達迷醉而未發覺肇事傷人旋即駕車離去。嗣於同日二十三時五十分許，丙○○
    駕車行經肇事地點約一百公尺，停放在台中縣沙鹿鎮路○○○路口酒醉身体不支
    而於車內睡覺時，適為警據報前往處理時當場查獲，並於次（十六）日凌晨零時
    一分許，經台中縣光田綜合醫院檢驗丙○○當時酒精濃度為０‧二七一g%（換算
    吐氣所含酒精成份超過每公升一‧三五五毫克）。
二、案經被害人甲○○訴由台中縣警察局清水分局報請檢察官偵查起訴。
      理    由
一、右揭犯罪事實，已經被告丙○○於警訊及偵審中供認不諱，核與告訴人甲○○於
    警訊及偵查中指訴相符，復經現場證人許春淑及處理警員蔡明記到庭證述屬實，
    並有酒精檢驗報告單一紙、行為人測試觀察職務報告一份、受理刑事案件報案三
    聯單一紙、道路交通事故調查報告表一紙、現場照片四張及車籍作業糸統─查詢
    認可資料一紙附卷可稽。又告訴人確係於上述時地車禍致受有輕傷害，並有診斷
    證明書一紙可稽。按汽車行駛時，駕駛人應注意車前狀況，並隨時採取必要之安
    全措施，又飲酒後吐氣所含酒精成份超過每公升○‧二五毫克以上者，不得駕車
    ，道路交通安全規則第九十四條第三項、第一百十四條第二款分別定有明文，本
    件被告酒後駕車行經上述時地時，本應注意前述道路交通安全規則之規定，且依
    當時情形並非不能注意，竟疏於注意以致肇事，告訴人因而受有輕傷害，被告顯
    有過失行為，故被告之過失行為與告訴人受傷之間，具有相當因果關係，是被告
    過失傷人及酒後駕車犯上均堪以認定。
二、本件被告肇事時已非駕駛計程車之司機，當時係駕駛已註銷車籍之營業小客車，
    欲返回其住處時，發生本件車禍，業據被告於警偵訊及原審中供明在卷，是核被
    告所為，係犯刑法第一百八十五條之三、第二百八十四條第一項前段之罪。被告
    所犯上開二罪，犯意各別，罪名亦殊，應分論並罰。又被告為汽車駕駛人，酒醉
    駕車，因而致人受傷，依法應負刑事責任，所犯過失傷害罪部分應依道路交通管
    理處罰條例第八十六條第一項之規定加重其刑二分之一。公訴人認被告係犯刑法
    第二百八十四條第二項業務過失傷害部分尚有未洽，應予變更法條。原審持同一
    見解，適用刑事訴訟法第三百條（原審漏未引用，應予更正）、刑法第二百八十
    四條第一項前段、第四十一條、第五十一條第五款、第一百八十五條之三、道路
    交通管理處罰條例第八十六條第一項、罰金罰鍰提高標準條例第一條前段、第二
    條。並審酌被告酒醉駕車對於公共安全有重大危害及其過失責任非輕等一切情狀
    ，分別量處公共危險及過失傷害部分各有期徒刑四月及五月，並定其應執行之刑
    及諭知易科罰金之折算標準，認事用法，核無不合，量刑亦稱妥適。被告上訴意
    旨，指摘原判決量刑過重，為無理由，應予駁回。又查被告未曾受有期徒刑以上
    刑之宣告，有卷內前科表可查，且於本院審理時已與被害人達成和解賠償損害，
    有調解書可稽，經此偵審教訓，應知警惕諒無再犯之虞，本院認所宣告之刑，以
    暫不執行為適當，併諭知緩刑參年，以勵自新。
三、據上論斷，應依刑事訴訟法第三百七十八條、刑法第七十四條第一款，判決如主
    文。
本案經檢察官乙○○到庭執行職務。
中      華      民      國      九十     年       四      月     三     日
                   臺灣高等法院臺中分院刑事第一庭
                                      審判長法  官  陳  紀  綱
                                            法  官  陳  登  源
                                            法  官  蕭  錦  鍾
右正本證明與原本無異。
不得上訴。
                                            書記官  蘇  昭  文
中      華      民      國      九十     年       四      月     四     日
附錄論罪科刑實體法條文：
中華民國刑法第一百八十五條之三
服用毒品、麻醉藥品、酒類或其他相類之物，不能安全駕駛動力交通工具
而駕駛者，處一年以下有期徒刑、拘役或三萬元以下罰金。
刑法第二百八十四條第一項：
因過失傷害人者，處六月以下有期徒刑、拘役或五百元以下罰金。致重傷者，處一年
以下有期徒刑、拘役或五百元以下罰金。                                    Ｉ


司法院資訊處製作；財團法人民間司法改革基金會備份。
